【裁判字號】    97,撤緩,29
【裁判日期】    970428
【裁判案由】    聲請撤銷緩刑
【裁判全文】
臺灣臺中地方法院刑事裁定              97年度撤緩字第29號
聲  請  人  臺灣臺中地方法院檢察署檢察官
受  刑  人  甲○○
上列聲請人因受刑人加重竊盜案件（本院96年度沙簡字第100號
）後，因有得予撤銷緩刑宣告之原因，聲請撤銷緩刑之宣告（97
年度執聲字第394號、97年度執字第781號），本院裁定如下：
    主    文
聲請駁回。
    理    由
一、聲請意旨略以：受刑人甲○○前因加重竊盜案件，經本院於
    民國96年2月13日以96年度沙簡字第100號刑事簡易判決，判
    處有期徒刑六月，緩刑三年，於96年3月12日確定（下稱前
    案）；惟受刑人於緩刑期內即96年8月27日復犯普通竊盜案
    件，經本院於96年11月29日以96年度沙簡字第717號刑事簡
    易判決，判處拘役三十日，並已於96年12月24日確定（下稱
    後案）；核上揭受刑人於緩刑期間內再犯罪，而前後二罪均
    為竊盜罪，且時間相距甚近，認前案緩刑之宣告並無法達到
    改過遷善矯治之效，已合於刑法第75條之1第1項第2款所定
    撤銷緩刑宣告之原因，爰依刑事訴訟法第476條之規定聲請
    撤銷緩刑等語。
二、按刑法於94年2月2日修正公布，並於95年7月1日施行。而關
    於緩刑之撤銷亦有修正，依立法意旨說明，舊法第75條第1
    項固已設有兩款應撤銷緩刑之原因，至得撤銷緩刑之原因，
    則僅於保安處分章內第93條第3項與撤銷假釋合併加以規定
    ，體例上不相連貫，實用上亦欠彈性，是將緩刑之撤銷分為
    「應撤銷」及「得撤銷」兩種原因，而將刑法第75條修正為
    「受緩刑之宣告，而有下列情形之一者，撤銷其宣告：一、
    緩刑期內因故意犯他罪，而在緩刑期內受不得易科罰金之有
    期徒刑以上刑之宣告確定者。二、緩刑前因故意犯他罪，而
    在緩刑期內受不得易科罰金之有期徒刑以上刑之宣告確定者
    」、「前項撤銷之聲請，於判決確定後六月以內為之」；並
    新增刑法第75條之1規定：「受緩刑之宣告而有下列情形之
    一，足認原宣告之緩刑難收其預期效果，而有執行刑罰之必
    要者，得撤銷其宣告：一、緩刑前因故意犯他罪，而在緩刑
    期內受得易科罰金之有期徒刑、拘役或罰金之宣告確定者。
    二、緩刑期內因故意犯他罪，而在緩刑期內受得易科罰金之
    有期徒刑、拘役或罰金之宣告確定者。三、緩刑期內因過失
    更犯罪，而在緩刑期內受有期徒刑之宣告確定者。四、違反
    第74條第2項第1款至第8款所定負擔情節重大者。」、「前
    條第2項之規定，於前項第1款至第3款情形亦適用之」。綜
    上所述，就緩刑期內故意犯他罪時之情形，如在緩刑期內受
    不得易科罰金之有期徒刑以上刑之宣告確定者，依修正後刑
    法第75條第1項第1款規定，即應撤銷緩刑之宣告，法院無裁
    量空間。惟如在緩刑期內受得易科罰金之有期徒刑、拘役或
    罰金之宣告確定者，依修正後刑法第75條之1第1項第2款規
    定，以原宣告之緩刑難收其預期效果，而有執行刑罰之必要
    時，得撤銷緩刑之宣告，即此時法院得斟酌被告之再犯情節
    ，裁量是否撤銷緩刑之宣告，附此敘明。
三、經查：受刑人先犯前案之加重竊盜案件後，於前案緩刑期間
    ，復犯後案之普通竊盜案件，分別經本院判決確定在案，有
    聲請人提出該二案判決正本各一件可稽，復經本院調取該二
    案全部案卷資料核閱屬實，並有臺灣高等法院被告前案紀錄
    表附卷可查，其此部分之事實固足堪認定。惟依前開規定說
    明，可知緩刑期內因故意犯他罪，而在緩刑期內受得易科罰
    金之有期徒刑、拘役或罰金之宣告確定者，原則上不得撤銷
    緩刑，僅於例外情形，足認原宣告之緩刑難收其預期效果時
    ，而有執行刑罰之必要者為限，始得依前開規定撤銷其所受
    之緩刑宣告。而聲請人聲請撤銷緩刑之際，固主張受刑人於
    緩刑期間內再犯罪，而前後二罪均為竊盜罪，且時間相距甚
    近，認前案緩刑之宣告並無法達到改過遷善矯治之效，已合
    於刑法第75條之1第1項第2款所定撤銷緩刑宣告之原因，然
    聲請人僅提出上揭二案之刑事判決外，並未於聲請書內書明
    受刑人有何非予執行前案之刑罰，否則難收其預期效果之具
    體事實，並提出相關事證以證之。且查受刑人於前案係因犯
    加重竊盜案件，經本院予以緩刑處遇，於緩刑期內係再犯普
    通竊盜罪，而受得易科罰金之宣告，惟受刑人於緩刑期內雖
    再犯普通竊盜案件，惟其所犯係徒手竊取鐵板、PVC水管及
    電線等物，其犯罪情節顯較前案攜帶兇器竊盜輕微，再斟酌
    其智識程度、生活狀況等情狀，本院因於後案僅判處受刑人
    拘役三十日，是本院審酌受刑人再犯之情節尚屬輕微，尚難
    僅以受刑人於數月後再犯後案之普通竊盜犯行一次，即率爾
    認定非予撤銷前案緩刑再執行刑罰，否則難收其預期效果之
    情狀。綜上所述，本院依所調得之全部資料所示，認為並無
    足認受刑人有必須執行前案之刑罰，否則難收其預期效果之
    情狀，本院認受刑人於緩刑期間再犯後案之普通竊盜案件而
    諭知之拘役三十日，已足以制裁受刑人該次竊盜犯行之惡性
    ，並對受刑人生一定之警惕效果，故認本件聲請為無理由，
    應予駁回。
四、依刑事訴訟法第220條，裁定如主文。
中    華    民    國    97    年    4    月    28     日
                  刑事第十二庭  法  官  廖慧如
上正本證明與原本無異。
如不服本裁定，應於收受送達後五日內向本院提出抗告狀。（應
附繕本）
                                書記官  王美珍
中    華    民    國    97    年    4    月    28     日


司法院資訊處製作；財團法人民間司法改革基金會備份。
